臺灣新北地方法院三重簡易庭民事裁定
　　　　　　　　　　　　　　　　　 110年度重小字第2947號

 
原　　　告　新光行銷股份有限公司

法定代理人　李明新　
訴訟代理人　黃義中　
被　　　告　吳尚融（即吳政霖之繼承人）

　　　　 　 吳佳馨（即吳政霖之繼承人）

當事人間清償信用卡消費借款事件，本院裁定如下：
    主  文
一、原告之訴駁回。
二、訴訟費用由原告負擔。
    理  由
一、原告起訴主張略以：被繼承人吳政霖（已於民國108 年10月
    21日死亡）生前積欠原告信用卡消費款新臺幣（下同）104,
    193 元及其中77,968元自97年1 月28日起至清償日止，按年
    息19.71 ％計算之利息，暨按上開利息10％計算之違約金，
　　並賠償程序費用500 元及執行費用833 元，業經原告取得本
　　院104 年度司執字第15996 號債權憑證。嗣吳政霖死亡後，
　　被告為其繼承人，且未拋棄繼承，自應於繼承遺產範圍內負
  　連帶清償之責，又吳政霖支勞工退休金，應屬於吳政霖之遺
    產，經勞動部勞工保險局函覆，吳政霖死亡後，勞工退休金
    共59,925元，已由被告吳佳馨告提領，爰依信用卡使用契約
    及繼承之法律關係提起本件訴訟，並聲明：被告連帶給付原
    告59,925元等語。
二、按原告之起訴，其訴訟標的為確定判決之效力所及者，法院
    應以裁定駁回之；除別有規定外，確定之終局判決就經裁判
    之訴訟標的，有既判力；確定判決，除當事人外，對於訴訟
    繫屬後為當事人之繼受人者，及為當事人或其繼承人占有請
    求之標的者，亦有效力。民事訴訟法第400 條第1 項、第40
    1 條第1 項定有明文。申言之，確定判決所生之既判力，除
    使當事人及其繼受人就確定終局判決經裁判之訴訟標的法律
    關係，不得更行起訴或為相反之主張外，法院亦不得為與確
    定判決意旨相反之裁判，始能避免同一紛爭再燃，以保護權
    利，維持法之安定及私法秩序，達成裁判之強制性、終局性
    以及解決紛爭之目的。此即訴訟法上所謂一事不再理之原則
    。故同一事件已有確定之終局判決者，不容許當事人再為相
    反之爭執；而所謂同一事件，則指「同一當事人就同一法律
    關係而為同一之請求」（最高法院19年上字第278 號判例意
    旨參照），而所謂「同一之當事人」，依民事訴訟法第401
    條第1 項規定，當然包括「原當事人」以及「於訴訟繫屬後
    為當事人之繼受人」等情形在內。
三、經查：
（一）本件原告依信用卡契約與繼承之法律關係，請求吳政霖之
　　　繼承人即被告於繼承遺產範圍內負連帶清償之責，惟吳政
  　　霖積欠原告之上開信用卡消費款債務，前經本院102 年度
    　司促字第25988 號支付命令確定在案，並經原告持該支付
      命令及確定證明書判決向吳政霖聲請強制執行未果，由本
      院發給債權憑證，此有原告所提本院104 年2 月25日新北
      院清104 司執宇字第15995 號債權憑證影本在卷可稽。
（二）按「債務人對於支付命令未於法定期間提出異議者，支付
　　　命令與確定判決有同一效力」，104 年7 月1 日修正前之
　　　民事訴訟法第521 條第1 項定有明文。而確定支付命令之
　　　效力既與確定判決同，其經發該支付命令之法律關係，當
  　　事人自不得就之更行起訴，否則其訴即屬不合法（最高法
    　院71年度台上字第1742號判決意旨參照）。即就本件情節
      而論，系爭支付命令之核發確定，係在民事訴訟法於104
      年7 月1 日修正施行以前，是依修正前之法律規定，系爭
      支付命令與「確定判決」有同一之效力，故訴外人吳政霖
      雖已於108 年10月21日死亡，然被告即其繼受人依民事訴
      訟法第401 條第1 項規定，本即應受系爭支付命令之拘束
      ，原告當不得再行起訴請求被告償還吳政霖所欠上開款項
      ，且此等情形復無從補正，依前揭說明，原告之訴為不合
      法，應予駁回。
四、依民事訴訟法第436 條之23、第436 條第2 項、第249 條第
　　1 項第7 款、第95條、第78條，裁定如主文。
中    華    民    國   110    年    11    月    16    日
　　　　　　　　　臺灣新北地方法院三重簡易庭
                        法  官  王凱俐
以上正本係照原本作成。
如對本裁定抗告，應於本裁定送達後10日內，向本院提出抗告狀
，並繳納抗告費新臺幣1,000元。
中    華    民    國   110    年    11    月    16    日
                      書記官  林穎慧